臺灣高雄地方法院民事判決
111年度雄簡字第1598號
原      告  蔡政璜  
被      告  謝濰仲  
            謝琍琍  
            楊素蓉  
            康瀞予  
            李偉花  
            趙若新  
            劉增利  
            蔡淑津  
            黃琴斐  
            蔡仁耀  
            尤春林  
            蔡淑敏  
上列當事人間損害賠償事件，本院判決如下：
    主  文
原告之訴駁回。
訴訟費用由原告負擔。
    事 實 及 理 由
一、按原告之訴，依其所訴之事實，在法律上顯無理由者，法院
    得不經言詞辯論，逕以判決駁回之，民事訴訟法第249條第2
    項定有明文。
二、原告起訴主張：
　㈠被告明知蔡政璜居家照護尊親蔡王閃，健保紀錄完好，至阮
    綜合醫院有醫護三班輪值（協助蔡政璜睡覺找電動氣墊按摩
    床房等辦事10小時空檔），及蔡政璜（廈大中山醫院見習醫
    師）壹對壹看護餵豆花蚵奶百分百果汁，縱有醫護遺棄不協
    助餵蚵奶或缺電動氣墊按摩床房，蔡政璜也有打1999改善及
    協助電動氣墊按摩床房，強執前乃至阮綜合醫院，皆積極：
    求助公所社會局衛生局強執事務官，蔡政璜求區公所公文請
    阮醫院社會局爭取看護電動氣墊按摩床房，社會局阮醫院不
    但遺棄不協助殘姥，甚偽文誹謗為多筆虐姥緊急通報，尤其
    蔡政璜獨資獨力照護母親，積極找可放置電動氣墊按摩床的
    養老院（衛生局協尋無果），蔡政璜另於7天內奇蹟於111年
    1月27日找租到電動氣墊按摩床房，111年1月28日電話告知
    社會局阮醫院，協助安裝電動氣墊按摩床於85摩天樓高級套
    房，社會局阮醫院竟於111年1月28日當日趁機綁架藏匿母親
    於無氣墊床的安養院，壹看護照顧10人，不供自然餵食飲（
    虐殺數天命危鐵證）。
　㈡被告團夥：幫庇：社會局阮醫院狼狽合謀：捏造罪證：偽文
    誹謗：蔡政璜有簽署拒絕醫師體檢等顯疏忽照顧之情事，致
    尊親生命身體健康發生危難（阮醫院健康鐵證），蔡政璜阮
    大醫院不可能爛到違老福法須強制緊急安置，本民訴事件僅
    請求此部分名譽慰撫金21萬。
　㈢被告明知家院111年家提字1號開庭審理確定蔡王閃及監護戶
    長蔡政璜皆不同意嫌團當天強制出院，強制拘禁，蔡王閃不
    知法律效果亦未同意，確裁：拘禁狀態。
  ㈣提審法第二條：被告尊親位址等應（宜保密）給監護人，被
    告錯法怠提審保密保護自由，任政府資訊公開隱私，被告團
    夥：社會局：強制妨害多種自由致危命：不告知：拘禁地點
    （死犯亦可會面或通訊監護人執行監督照護），強制插管，
    強制拘禁藏匿111年1月28日不能回監護人提供的電動氣墊床
    套房，強制無壹對壹照護，強制無氣墊床強制無自然營養餵
    食飲營等危命急診（強制虐殺民醫鐵證）等語，並聲明：被
    告連帶支付新臺幣（下同）21萬元暨狀達日起遲延年息百分
    五給蔡政璜。
三、按因故意或過失，不法侵害他人之權利者，負損害賠償責任
    。故意以背於善良風俗之方法，加損害於他人者亦同。違反
    保護他人之法律，致生損害於他人者，負賠償責任。但能證
    明其行為無過失者，不在此限，此為民法第184條所明定。
    又公務員於執行職務行使公權力時，因故意或過失不法侵害
    人民自由或權利者，國家應負損害賠償責任。公務員怠於執
    行職務，致人民自由或權利遭受損害者亦同，此則為國家賠
    償法第2條第2項之規定。是依上開法條規定內容可知，欲依
    民法侵權行為法律關係請求損害賠償或依照國家賠償法第2
    條第2項規定請求賠償時，自以請求權人有受損害之情形，
    且該損害係因加害人之侵害行為所致為前提。查本件原告起
    訴僅泛指社會局、阮綜合醫院於111年1月28日藏匿蔡王閃於
    無氣墊床之安養院、1名看護照顧10人、不供天然餵食飲，
    及致蔡王閃危命急診云云，但並未說明被告究如何加侵害於
    原告之名譽，亦未提出名譽受侵害之證據資料以為佐證，則
    依前揭說明，尚難認被告有何侵權行為，及原告有何名譽權
    遭受被告侵害，致受有損害之情事。從而，原告依侵權行為
    之法律關係，請求被告連帶給付21萬元及自起訴狀繕本送達
    翌日起至清償日止，按年息百分之5計算之利息，依其所訴
    之事實，在法律上顯無理由，揆諸首揭規定，本院自得不經
    言詞辯論，逕以判決駁回之。
四、據上論結，本件原告之訴顯無理由，依民事訴訟法第436條
    第2項、第249條第2項、第78條，判決如主文。
中　　華　　民　　國　　111 　年　　9 　　月　　5 　　日
    　　　　　　　高雄簡易庭   法    官   鄧怡君
以上正本係照原本作成。
如對本判決上訴，須於判決送達後20日內向本院提出上訴狀。如
委任律師提起上訴者，應一併繳納上訴審裁判費。　　　　　　　　　　　
中　　華　　民　　國　　111 　年　　9 　　月　　5 　　日
                               書 記 官   吳語杰